【裁判字號】    95,交簡上,28
【裁判日期】    950725
【裁判案由】    過失傷害
【裁判全文】
臺灣板橋地方法院刑事判決            95年度交簡上字第28號
上  訴  人  臺灣板橋地方法院檢察署檢察官
被      告  甲○○
上列上訴人因被告過失傷害案件，不服本院九十四年度交簡字第
一一五六號中華民國九十四年十二月三十日第一審判決（聲請簡
易判決處刑案號：九十四年度偵字第一六三六七號），提起上訴
，本院管轄之第二審合議庭判決如下：
    主  文
上訴駁回。
    理  由
一、本案經本院審理結果，認第一審判決適用刑法第二百八十四
    條第一項前段判處被告甲○○因過失傷害人，處拘役五十日
    ，並得易科罰金，經核認事用法，俱無違誤，量刑亦甚妥適
    ，應予維持，並引用第一審判決書記載之事實、證據及理由
    （如附件）。
二、上訴意旨：茲據告訴人乙○○具狀請求上訴，略以「…被告
    案發迄今未曾關心慰問，全然不知悔改，地檢署偵查期間亦
    未出庭說明，足見被告藐視之心態，然僅判決拘役五十天，
    實難令人信服，請從重量刑」等語前來，詳請參酌請求上訴
    狀。核閱上開聲請人所述事項，認其聲請上訴尚非顯無理由
    ，爰附送原聲請狀依刑事訴訟法第三百四十四條第一項、第
    二項、第四百五十五條之一第一項提起上訴，請將原判決撤
    銷，更為適當合法之判決等語。
三、按行為後法律有變更者，適用行為時之法律。但行為後之法
    律有利於行為人者，適用最有利於行為人之法律，刑法第二
    條第一項定有明文。查刑法業已於九十四年二月二日修正，
    九十五年七月一日施行。其中第六十二條自首之構成要件，
    並未修正，僅自首之法律效果，修正前係規定「減輕其刑」
    ；修正後則規定「得減輕其刑」，修正後之規定，顯較不利
    於被告，及刑法第四十一條第一項前段原規定：「犯最重本
    刑為五年以下有期徒刑以下之刑之罪，而受六個月以下有期
    徒刑或拘役之宣告，因身體、教育、職業、家庭之關係或其
    他正當事由，執行顯有困難者，得以一元以上三元以下折算
    一日，易科罰金。」，又被告行為時之易科罰金折算標準，
    修正前罰金罰鍰提高標準條例第二條前段（現已刪除）規定
    ，就其原定數額提高為一百倍折算一日，則本件被告行為時
    之易科罰金折算標準，應以銀元三百元折算一日，經折算為
    新臺幣後，應以新臺幣九百元元折算為一日，惟修正後刑法
    第四十一條第一項前段則規定：「犯最重本刑為五年以下有
    期徒刑以下之刑之罪，而受六個月以下有期徒刑或拘役之宣
    告者，得以新臺幣一千元、二千元或三千元折算一日，易科
    罰金」，比較修正前後之易科罰金折算標準，亦以修正前之
    規定，較有利於受刑人。經綜合觀察比較修正前後之規定，
    均以行為時之規定，對被告有利，本件自應依刑法第二條第
    一項前段規定，適用行為時關於自首及易科罰金之規定，核
    先敘明。
四、然查量刑之輕重係實體法上賦予法院得為自由裁量之事項，
    原審基於附件所載事實之認定，在法定刑度內而為量刑，無
    逾越法律規定範圍或濫用權限情事，且本案係因雙方談及和
    解之賠償金額差距過大，致無法達成和解，自不得徒憑被告
    未與告訴人達成民事和解之結果，即認被告並無悔意；又原
    審審酌被告於犯罪被發覺前，主動向承辦員警自首肇事，有
    臺北縣政府警察局道路交通事故肇事人自首情形紀錄表（詳
    見偵查卷第六十頁），嗣並接受法院裁判，依刑法第六十條
    前段規定減輕其刑，並審酌被告肇事原因、過失程度、告訴
    人所受傷勢、及被告於犯後坦承犯行、尚未與告訴人達成賠
    償和解等一切情狀，量處拘役五十日，如易科罰金以三百元
    折算一日。本院認原審判決認事用法，均無違誤，量刑亦頗
    適當，應予維持（原判決雖未及比較適用自首、易科罰金之
    規定，但本院比較新舊法結果，仍應適用行為時法，則原判
    決適用行為時法即無不當，自不構成撤銷之事由）。故檢察
    官上訴，認原判決量刑過低，為無理由，應予駁回。
五、被告經合法傳喚，無正當理由不到庭，爰不待其陳述，逕行
    判決。
據上論斷，應依刑事訴訟法第四百五十五條之一第三項、第三百
六十八條、第三百七十一條、第三百七十三條，判決如主文。
本案經檢察官朱學瑛到庭執行職務。
中    華    民    國    95    年    7     月    25    日
                  交通法庭審判長法  官  黎錦福
                                法  官  曾正耀
                                法  官  饒金鳳
以上正本證明與原本無異。
本件不得上訴。
                                書記官  王春森
中    華    民    國    95    年    7     月    25    日


司法院資訊處製作；財團法人民間司法改革基金會備份。
